Minutes et répertoires du notaire Claude LENORMAND, 7 avril 1553 - 6 juillet 1558 (étude XXXIII)
Archives nationales
- Minutes de Claude LENORMAND, 7 avril 1553 - 2 avril 1561; MC/ET/XXXIII/59 - MC/ET/XXXIII/60
  - Minutes concernant l'Hôtel-Dieu de Paris. 1553, 7 avril - 1555, 5 avril, 7 avril 1553 - 5 avril 1555; MC/ET/XXXIII/59
    - Bail, pour neuf ans, par les gouverneurs à Perrette Fagart, veuve de Guillaume Chériot, bourrelier, d'une maison, rue Saint- Honoré, 'oultre le lieu où souloit estre l'ancienne porte', à l'enseigne de la Corne de cerf, tenant d'un côté à l'hôtel des Trois Rois, moyennant 60 l. t. par an; faculté de résiliation par les bailleurs en cas de décès ou de remariage de la locataire., 2 août 1553; MC/ET/XXXIII/59; fol. 36
      Ernest Coyecque, Recueil d'actes notariés relatifs à l'histoire de Paris et de ses environs au XVIe siècle [étude XXXIII], t. II, 1532-1555 [3002 actes], Paris, 1923, p. 560, notice n° 6500 (instrument de recherche imprimé dématérialisé dont la version intégrale est accessible en ligne par la rubrique 'Autres instruments de recherche', voir contexte dans le Plan d’orientation général - Notaires de Paris, guides thématiques du Minutier).
      bail; renonciation; Corne de Cerf (enseigne de la); Chériot, Guillaume; Fagart, Perrette; administrateur; sellier
    - Bail, pour neuf ans, par les gouverneurs à Jérôme Aleaume, bonnetier, bourgeois de Paris, d'une maison, rue des Hauts Moulins, à l'enseigne des Images Saint-Leu et Saint-Gilles, aboutissant à l'église Saint-Denis-de-la-Châtre, moyennant 67 l. 10 s. t. par an et aux conditions ordinaires et spéciales à l'Hôtel-Dieu déjà indiquées dans les baux précédents; le preneur participera dans les frais de vidange de la fosse, qui doit lui être remise vide, au prorata du temps de sa jouissance du bail antérieur de neuf ans, expirant à Noël prochain., 2 août 1553; MC/ET/XXXIII/59; fol. 34 Vo
      Ernest Coyecque, Recueil d'actes notariés relatifs à l'histoire de Paris et de ses environs au XVIe siècle [étude XXXIII], t. II, 1532-1555 [3002 actes], Paris, 1923, p. 560, notice n° 6499 (instrument de recherche imprimé dématérialisé dont la version intégrale est accessible en ligne par la rubrique 'Autres instruments de recherche', voir contexte dans le Plan d’orientation général - Notaires de Paris, guides thématiques du Minutier).
      bail; Hauts-Moulins (rue des); Aleaume, Jérôme; administrateur; fabricant d'accessoires vestimentaires
    - Procuration des gouverneurs au nom de Jean de Savignac, receveur général de l'Hôtel-Dieu, et de Jean Abraham, son commis, avec faculté de substitution, à l'effet de 'consentir et accorder suyvant l'édict du Roy..., pardevant tous juges et commissaires et partout où il apartiendra, que toutes les rentes foncières et aultres droictz et debvoirs seigneuriaulx ausd. de l'Hostel Dieu deuz tant par donnation, constitution, legs testamentaires que aultrement, sur les maisons, jardins et marais scituez en la ville et faulxbourgs de Paris, soient racheptez et les deniers des rachaptz estre receuz et employez par les commis à ce depputez, [Suite de la description dans les informations complémentaires], 4 août 1553; MC/ET/XXXIII/59; fol. 41
      suyvant ledict édict, publié en... Parlement le XVIIIe...may derrenier passé, et des rachaptz desd. rentes et droictz susd., ensemble des arréraiges qui en sont et peuvent estre deuz, en passer quictance..., et en ce faisant retirer lectres du remploy qui en sera faict.
      Et quant aux tiltres desd. rentes, de ceulx qui se pourront trouver, promectre les rendre... à ceulx qui en feront les rachaptz, parce qu'il n'est possible, quant à présent, de les retirer, au moyen du danger de peste qui est aud. Hostel Dieu et joignant le bureau d'icellui.
      Et de ceulx qui ne se pourront trouver, soy en purger par serment, et sur ce et les deppendances passer lectres telles... que mestier sera...'.
      Ernest Coyecque, Recueil d'actes notariés relatifs à l'histoire de Paris et de ses environs au XVIe siècle [étude XXXIII], t. II, 1532-1555 [3002 actes], Paris, 1923, p. 560, notice n° 6503 (instrument de recherche imprimé dématérialisé dont la version intégrale est accessible en ligne par la rubrique 'Autres instruments de recherche', voir contexte dans le Plan d’orientation général - Notaires de Paris, guides thématiques du Minutier).
      procuration; Savignac, Jean de; Abraham, Jean; administrateur; comptable
    - Bail, pour neuf ans, par les gouverneurs à Nicole d'Antissant, procureur au Châtelet, d'une maison, rue des Marmousets, contiguë d'un côté à celle de la Croix blanche et occupée à vie par feu Jean d'Antissant, même qualité, père du preneur; prix: 40 l. t. par an., 9 août 1553; MC/ET/XXXIII/59; fol. 43
      Ernest Coyecque, Recueil d'actes notariés relatifs à l'histoire de Paris et de ses environs au XVIe siècle [étude XXXIII], t. II, 1532-1555 [3002 actes], Paris, 1923, p. 561, notice n° 6504 (instrument de recherche imprimé dématérialisé dont la version intégrale est accessible en ligne par la rubrique 'Autres instruments de recherche', voir contexte dans le Plan d’orientation général - Notaires de Paris, guides thématiques du Minutier).
      bail; Marmousets (rue des); Croix Blanche (enseigne de la); Antissant, Jean d'; Antissant, Nicole d'; administrateur; procureur de justice (Ancien Régime)
    - Renonciation, avec le consentement des gouverneurs, par Guillaume Augrain au bail à lui consenti par l'Hôtel-Dieu, le 21 mai 1546, pour neuf ans, d'une maison, à l'enseigne de l'Épée, rue de Venise, en la Cité, moyennant 25 l. t. par an, et ce au profit d'Étienne Contour, huissier aux Requêtes du Palais., 9 août 1553; MC/ET/XXXIII/59; fol. 45 Vo
      Ernest Coyecque, Recueil d'actes notariés relatifs à l'histoire de Paris et de ses environs au XVIe siècle [étude XXXIII], t. II, 1532-1555 [3002 actes], Paris, 1923, p. 561, notice n° 6506 (instrument de recherche imprimé dématérialisé dont la version intégrale est accessible en ligne par la rubrique 'Autres instruments de recherche', voir contexte dans le Plan d’orientation général - Notaires de Paris, guides thématiques du Minutier).
      renonciation; bail; Venise (rue de); Contour, Etienne; Augrain, Guillaume; administrateur; huissier
    - Bail, pour neuf ans, par les gouverneurs à André Roffet, libraire, bourgeois de Paris, rue Neuve Notre-Dame, d'une maison, susdite rue, à l'enseigne du Faucheur, contiguë d'un côté à celle des héritiers ou ayant cause de Simon Vostre; prix: 62 l. 10 s. t. En marge, maintien du bail par les gouverneurs au profit de Nicolas Roffet, libraire, et de Michelle Ballisson, fils et veuve dudit André Roffet, en date du 7 juin 1560., 9 août 1553; MC/ET/XXXIII/59; fol. 44 Vo
      Ernest Coyecque, Recueil d'actes notariés relatifs à l'histoire de Paris et de ses environs au XVIe siècle [étude XXXIII], t. II, 1532-1555 [3002 actes], Paris, 1923, p. 561, notice n° 6505 (instrument de recherche imprimé dématérialisé dont la version intégrale est accessible en ligne par la rubrique 'Autres instruments de recherche', voir contexte dans le Plan d’orientation général - Notaires de Paris, guides thématiques du Minutier).
      bail; Neuve-Notre-Dame (rue); Vostre, Simon; Roffet, Nicolas; Roffet, André; Ballisson, Michelle; administrateur; libraire
    - Bail, pour neuf ans, par les gouverneurs à Jean Foucher, libraire, bourgeois de Paris, d'une maison, grand rue Saint-Jacques, 'où souloit anciennement pendre pour enseigne l'Ange et le Pot cassé, à la charge que led. Jehan Foucher sera tenu de remectre à ses propres coustz et despens en lad. maison ladicte enseigne de l'Ange', ladite maison, domicile du preneur, contiguë d'un côté à celle à l'enseigne du Renard qui ferre et d'autre à celle à l'enseigne de l'Écu au soleil; prix: 77 l. 10 s. t., 23 août 1553; MC/ET/XXXIII/59; fol. 47
      Ernest Coyecque, Recueil d'actes notariés relatifs à l'histoire de Paris et de ses environs au XVIe siècle [étude XXXIII], t. II, 1532-1555 [3002 actes], Paris, 1923, p. 561, notice n° 6507 (instrument de recherche imprimé dématérialisé dont la version intégrale est accessible en ligne par la rubrique 'Autres instruments de recherche', voir contexte dans le Plan d’orientation général - Notaires de Paris, guides thématiques du Minutier).
      bail; Saint-Jacques (rue); Ange (enseigne de l'); Foucher, Jean; Foucher, Jean; administrateur; libraire
    - Acquiescement de Michel Guérault, boulanger, rue Saint-Martin, au testament de sa mère, Catherine Le Maître, veuve d'Imbert Guérault, passé le 16 septembre 1553, pardevant Pierre Birrac, chapelain de l'Hôtel-Dieu, et comportant un legs de 35 l. t. de rente au profit de l'Hôtel-Dieu, délivré, le 4 octobre dernier, par Antoine Brunet, exécuteur testamentaire, et celui d'une paire de signets d'or, à charge d'une messe basse, à célébrer chaque mardi, sur les sept heures du matin, et dont mention sera portée au martyrologe; acceptation par Antoine Lhôtelier, praticien en cour laye, au nom de l'Hôtel-Dieu., 11 octobre 1553; MC/ET/XXXIII/59; fol. 49
      Ernest Coyecque, Recueil d'actes notariés relatifs à l'histoire de Paris et de ses environs au XVIe siècle [étude XXXIII], t. II, 1532-1555 [3002 actes], Paris, 1923, p. 561, notice n° 6508 (instrument de recherche imprimé dématérialisé dont la version intégrale est accessible en ligne par la rubrique 'Autres instruments de recherche', voir contexte dans le Plan d’orientation général - Notaires de Paris, guides thématiques du Minutier).
      accord; Saint-Martin (rue); Guérault, Imbert; Brunet, Antoine; Lhôtelier, Antoine; Guérault, Michel; Le Maître, Catherine; Birrac, Pierre; boulanger; juriste
    - Bail, pour neuf ans, par les gouverneurs à Anne Fové, veuve de Mahiet de Laître, chasublier, de 'toutes les loges que tenoit ledit deffunct..., réservé celle que tient à présent une lignière nommée Martine,... sur la rue de Petit Pont, depuis le coing de la ruelle des Sablons jusques à ladicte loge... réservée..., à la charge que toutes les desmollicions desd. loges et aussi de celle... réservée, soit de charpenterie, fermeture, couverture, oventz et aultrement appartiendront audit Hostel Dieu...'; prix: 40 l. t. par an; [Suite de la description dans les informations complémentaires], 20 octobre 1553; MC/ET/XXXIII/59; fol. 51
      aucune garantie en cas d'éviction des bailleurs.
      Si la locataire décède, Jacques Bisson et Léonard de Laître, ses gendre et fils, brodeurs et chasubliers, jouiront du bail jusqu'à son expiration.
      Si tous trois décèdent, faculté de résiliation pour les bailleurs.
      Caution solidaire desdits fils et gendre.
      Ernest Coyecque, Recueil d'actes notariés relatifs à l'histoire de Paris et de ses environs au XVIe siècle [étude XXXIII], t. II, 1532-1555 [3002 actes], Paris, 1923, p. 562, notice n° 6509 (instrument de recherche imprimé dématérialisé dont la version intégrale est accessible en ligne par la rubrique 'Autres instruments de recherche', voir contexte dans le Plan d’orientation général - Notaires de Paris, guides thématiques du Minutier).
      bail; Petit-Pont (rue du); Laître, Léonard de; Bisson, Jacques; Fové, Anne; Laître, Mahiet de; administrateur
    - Bail, pour neuf ans, par les gouverneurs à Jean Prévost, laboureur de vignes, à Vitry-sur-Seine, d'un demi arpent et demi quarteron de vigne en trois pièces, à Vitry, lieux-dits la Petite Ruelle, Cherchefeuille et Tirebarbe, moyennant 70 s. t. par an; en cas de décès du preneur, faculté de résiliation pour les bailleurs., 20 octobre 1553; MC/ET/XXXIII/59; fol. 56
      Ernest Coyecque, Recueil d'actes notariés relatifs à l'histoire de Paris et de ses environs au XVIe siècle [étude XXXIII], t. II, 1532-1555 [3002 actes], Paris, 1923, p. 562, notice n° 6513 (instrument de recherche imprimé dématérialisé dont la version intégrale est accessible en ligne par la rubrique 'Autres instruments de recherche', voir contexte dans le Plan d’orientation général - Notaires de Paris, guides thématiques du Minutier).
      bail; renonciation; Vitry-sur-Seine (Val-de-Marne); Prévost, Jean; administrateur; agriculteur
    - En compensation de la renonciation susmentionnée, ledit François Desneux concède audit Étienne Contour la jouissance de la cave basse de ladite maison à l'enseigne de l'Épée, et la faculté de loger au grenier jusqu'à quinze pièces de futaille., 20 octobre 1553; MC/ET/XXXIII/59; fol. 55 Vo
      Ernest Coyecque, Recueil d'actes notariés relatifs à l'histoire de Paris et de ses environs au XVIe siècle [étude XXXIII], t. II, 1532-1555 [3002 actes], Paris, 1923, p. 562, notice n° 6512 (instrument de recherche imprimé dématérialisé dont la version intégrale est accessible en ligne par la rubrique 'Autres instruments de recherche', voir contexte dans le Plan d’orientation général - Notaires de Paris, guides thématiques du Minutier).
      renonciation; Venise (rue de); Contour, Etienne; Desneux, François; chirurgien; huissier
    - Bail, pour deux ans, durée du temps restant à courir du bail accordé à Guillaume Augrain, et transféré, le 9 août 1553, à Étienne Contour, huissier aux Requêtes du Palais, aujourd'hui renonçant, par les gouverneurs à François Desneux, chirurgien juré, d'une maison à l'enseigne de l'Épée, rue de Venise en la Cité, moyennant 60 l. t. par an., 20 octobre 1553; MC/ET/XXXIII/59; fol. 54
      Ernest Coyecque, Recueil d'actes notariés relatifs à l'histoire de Paris et de ses environs au XVIe siècle [étude XXXIII], t. II, 1532-1555 [3002 actes], Paris, 1923, p. 562, notice n° 6511 (instrument de recherche imprimé dématérialisé dont la version intégrale est accessible en ligne par la rubrique 'Autres instruments de recherche', voir contexte dans le Plan d’orientation général - Notaires de Paris, guides thématiques du Minutier).
      bail; accord; Venise (rue de); Contour, Etienne; Augrain, Guillaume; Desneux, François; administrateur; chirurgien; huissier
    - Bail, pour neuf ans, par les gouverneurs à Antoine François, mercier, rue du Petit Pont, d'une loge faisant partie de celles tenues précédemment par feu Mahiet de Laître, du côté du Petit Châtelet, rue du Petit Pont, et actuellement occupée par une linière nommée Martine; prix: 10 l. t. par an; mêmes conditions qu'au bail précédent. { cf. acte du 20 octobre 1553 MC/ET/XXXIII/59 (fol. 51) .Bail, pour neuf ans, par les gouverneurs à Anne Fové, veuve de Mahiet de Laître, chasublier. }, MC/ET/XXXIII/59; fol. 53
      Ernest Coyecque, Recueil d'actes notariés relatifs à l'histoire de Paris et de ses environs au XVIe siècle [étude XXXIII], t. II, 1532-1555 [3002 actes], Paris, 1923, p. 562, notice n° 6510 (instrument de recherche imprimé dématérialisé dont la version intégrale est accessible en ligne par la rubrique 'Autres instruments de recherche', voir contexte dans le Plan d’orientation général - Notaires de Paris, guides thématiques du Minutier).
      bail; Petit-Pont (rue du); François, Antoine; Laître, Mahiet de; administrateur; commerçant
    - Quittance par les gouverneurs à Robert Le Danois et Pierre Costes, laboureurs, à Gennevilliers, de 20 l. t., prix du rachat de 20 s. t. de rente, partie des 50 s. t. de rente moyennant lesquels les gouverneurs avaient 'baillé' auxdits rachetants, le 4 juillet 1537, une maison et terres, contenant en tout cinq quartiers dix perches, sis à Gennevilliers, près du Château, entre la grand rue Saint-Denis et la rue de la Procession., 8 novembre 1553; MC/ET/XXXIII/59; fol. 59
      Ernest Coyecque, Recueil d'actes notariés relatifs à l'histoire de Paris et de ses environs au XVIe siècle [étude XXXIII], t. II, 1532-1555 [3002 actes], Paris, 1923, p. 562, notice n° 6514 (instrument de recherche imprimé dématérialisé dont la version intégrale est accessible en ligne par la rubrique 'Autres instruments de recherche', voir contexte dans le Plan d’orientation général - Notaires de Paris, guides thématiques du Minutier).
      quittance; Gennevilliers (Hauts-de-Seine); Costes, Pierre; Le Danois, Robert; administrateur; agriculteur
    - Bail, pour neuf ans, par les gouverneurs à Pierre Eustace, marchand et bourgeois de Paris, rue Saint-Jacques-de-la-Boucherie, maison à l'enseigne du Mortier d'argent, d'une maison et demi arpent de terre, à Wissous, grand rue de la Vallée, ledit bail consenti après trois publications dominicales dans les paroisses voisines, moyennant 7 l. t. par an et à charge de 10 s. t., deux chapons et un setier d'avoine de cens et rente, l'argent payable au receveur général de l'Hôtel-Dieu et le reste au panetier., 8 novembre 1553; MC/ET/XXXIII/59; fol. 61
      Ernest Coyecque, Recueil d'actes notariés relatifs à l'histoire de Paris et de ses environs au XVIe siècle [étude XXXIII], t. II, 1532-1555 [3002 actes], Paris, 1923, p. 562, notice n° 6515 (instrument de recherche imprimé dématérialisé dont la version intégrale est accessible en ligne par la rubrique 'Autres instruments de recherche', voir contexte dans le Plan d’orientation général - Notaires de Paris, guides thématiques du Minutier).
      bail; Saint-Jacques-la-Boucherie (rue); Wissous (Essonne); Eustace, Pierre; administrateur
    - Bail, pour neuf ans, par les gouverneurs à Jean Mas, boucher, bourgeois de Paris, d'une maison, rue du Pied de boeuf, moyennant 102 l. 10 s. t. par an., 10 novembre 1553; MC/ET/XXXIII/59; fol. 71
      Ernest Coyecque, Recueil d'actes notariés relatifs à l'histoire de Paris et de ses environs au XVIe siècle [étude XXXIII], t. II, 1532-1555 [3002 actes], Paris, 1923, p. 563, notice n° 6520 (instrument de recherche imprimé dématérialisé dont la version intégrale est accessible en ligne par la rubrique 'Autres instruments de recherche', voir contexte dans le Plan d’orientation général - Notaires de Paris, guides thématiques du Minutier).
      bail; Pied-de-Boeuf (rue du); Mas, Jean; administrateur; boucher
    - Délivrance aux mêmes { aux gouverneurs}, représentés comme dessus { par Antoine Lhôtelier, praticien en cour laye, entremetteur des affaires de l'Hôtel-Dieu}, par le même { Jean Clément, prêtre, religieux et maître de l'Hôtel-Dieu}, comme exécuteur testamentaire de Catherine Jardine, originaire de 'La Jardinerie', près Houdan, récemment décédée à l'Hôtel-Dieu, de deux arpents de terre, portant blé, et un corps de maison, à 'La Jardinière', de dix-huit brebis et moutons 'baillez à moictié' à Jean Filon, à Goussainville, [Suite de la description dans les informations complémentaires], 13 novembre 1553; MC/ET/XXXIII/59; fol. 63 Vo
      et des effets suivant: une cote noire et un corps noir, doublé de rouge par bas et par haut de noir, six chemises, quatre couvrechefs et deux paires de chausses, à usage de femme, déposés chez la maîtresse de la défunte, et ce à charge comme dessus. { cf. acte du 13 novembre 1553 MC/ET/XXXIII/59 (fol. 63) }
      Ernest Coyecque, Recueil d'actes notariés relatifs à l'histoire de Paris et de ses environs au XVIe siècle [étude XXXIII], t. II, 1532-1555 [3002 actes], Paris, 1923, p. 563, notice n° 6517 (instrument de recherche imprimé dématérialisé dont la version intégrale est accessible en ligne par la rubrique 'Autres instruments de recherche', voir contexte dans le Plan d’orientation général - Notaires de Paris, guides thématiques du Minutier).
      délivrance de legs; Goussainville (Val-d'Oise); Houdan (Yvelines); Filon, Jean; Jardine, Catherine; Lhôtelier, Antoine; administrateur; religieux; prêtre; juriste
    - Délivrance aux gouverneurs, représentés par Antoine Lhôtelier, praticien en cour laye, entremetteur des affaires de l'Hôtel-Dieu, par Jean Clément, prêtre, religieux et maître de l'Hôtel-Dieu, comme exécuteur testamentaire de Denis Totée, originaire de la paroisse Saint-Jacques-de-la-Boucherie, récemment décédé à l'Hôtel-Dieu, du legs de la place d'un muid de blé, sise à Mitry-en-France, à charge de faire participer le défunt aux prières et services de l'Hôtel-Dieu., 13 novembre 1553; MC/ET/XXXIII/59; fol. 63
      Ernest Coyecque, Recueil d'actes notariés relatifs à l'histoire de Paris et de ses environs au XVIe siècle [étude XXXIII], t. II, 1532-1555 [3002 actes], Paris, 1923, p. 562, notice n° 6516 (instrument de recherche imprimé dématérialisé dont la version intégrale est accessible en ligne par la rubrique 'Autres instruments de recherche', voir contexte dans le Plan d’orientation général - Notaires de Paris, guides thématiques du Minutier).
      délivrance de legs; Hôtel-Dieu; Saint-Jacques-de-la-Boucherie (paroisse); Mitry-Mory (Seine-et-Marne); Lhôtelier, Antoine; Clément, Jean; Totée, Denis; administrateur; religieux; prêtre; juriste
    - Conformément aux dispositions du legs fait à l'Hôtel-Dieu par Lancelot de 'Veignes', prêtre, seigneur du lieu, et dont une sentence des Requêtes du Palais, du 7 juillet 1553, avait ordonné la délivrance, les gouverneurs laissent Jean Pajot l'aîné, laboureur, à Châtres, sous Méry-sur-Seine, en jouissance, pour la période restant à courir du bail de neuf ans à lui consenti, le 18 février 1549, par le défunt, et pour une autre période de neuf ans, du 'gaignaige et labouraige qui appartenoit aud. deffunct, consistant en maison, granche, estables, court, jardins, assis aud. Chastres, en la rue du Four, près l'église,... ensemble de toutes les terres labourables, prés et aultres héritaiges... [Suite de la description dans les informations complémentaires], 1er décembre 1553; MC/ET/XXXIII/59; fol. 65
      et une pièce de pré, contenant treize arpens,... ou lieu dict les Brosses...', moyennant, par an, vingt-huit setiers de blé, dont six froment, huit seigle, six orge et huit avoine, et 27 l. t., et à charge, entre autres, de laisser à la disposition des bailleurs une chambre basse, avec garde-robe, grenier au-dessus et une étable à deux chevaux. Par une autre disposition, le défunt avait encore légué à l'Hôtel-Dieu la nu-propriété de son gagnage et labourage de Pars, avec usufruit à Radegonde de Salazar, ledit gagnage loué à Jean Fayon et Claude Fayon, son fils, laboureurs, à 'Veignes', par bail du 6 mars 1520.
      Ernest Coyecque, Recueil d'actes notariés relatifs à l'histoire de Paris et de ses environs au XVIe siècle [étude XXXIII], t. II, 1532-1555 [3002 actes], Paris, 1923, p. 563, notice n° 6518 (instrument de recherche imprimé dématérialisé dont la version intégrale est accessible en ligne par la rubrique 'Autres instruments de recherche', voir contexte dans le Plan d’orientation général - Notaires de Paris, guides thématiques du Minutier).
      délivrance de legs; bail; Châtres (Aube); Méry-sur-Seine (Aube); Pars-lès-Chavanges (Aube); Fayon, Claude; Pajot, Jean (l'aîné); Fayon, Jean; Veignes, Lancelot de; Salazar, Radegonde de; administrateur; prêtre
    - Reconnaissance par ledit Jean Pajot l'aîné de 80 l. t. représentant la valeur desdits six setiers froment, à 4 l. 9 s. t. l'un, 8 setiers seigle, à 58 s. t. l'un, 6 setiers orge, à 43 s. 8 d. t. l'un, et 8 setiers avoine, à 40 s. t. l'un, d'une part, et de 48 s. t., reliquat des 27 l. t., le tout échu à la Saint-Martin d'hiver 1553 et payable à Pâques 1554., 1er décembre 1553; MC/ET/XXXIII/59; fol. 69
      Ernest Coyecque, Recueil d'actes notariés relatifs à l'histoire de Paris et de ses environs au XVIe siècle [étude XXXIII], t. II, 1532-1555 [3002 actes], Paris, 1923, p. 563, notice n° 6519 (instrument de recherche imprimé dématérialisé dont la version intégrale est accessible en ligne par la rubrique 'Autres instruments de recherche', voir contexte dans le Plan d’orientation général - Notaires de Paris, guides thématiques du Minutier).
      reconnaissance; Pajot, Jean